# 同一控制下控股合并恢复留存收益

提问人：wx_64182157f1c6 时间：2023-07-04 15:15:
@chenyiwei：您好，A公司控制B、C两家公司，B公司收购了C公司100%股权，已知B、C两家公司都是A公司初始设立的子公司，B公司成立于 2020 年 1 月 1 日；C公司成立于 2018 年 1 月 1日；B公司控股合并C公司编制合并报表时，恢复留存收益恢复到 2020 年还是 2018 年。

回答人：chenyiwei
应恢复到 2018 年 1 月 1 日，即C公司成立日。因为B按照同一控制下合并的原则将C纳入合并，要一直追溯到C的成立日。参考：http://kjs.mof.gov.cn/zt/kjzzss/ ... 0211102_3762826.htm。